Inventaris van het archief van de familie von Baumhauer, 1513-2005
Nationaal Archief, Den Haag
Collectie 408 Familie (Von) Baumhauer
Baumhauer, von
1513-2005
C24467
9.00 meter; 613 inventarisnummers.
Normale geschreven en gedrukte teksten. De Nederlandse stukken van vóór ca. 1700 zijn geschreven in het Gotische cursiefschrift, met name in het Oud-Hollandse klerkencursief. De Duitse stukken zijn in het Kurrentenschrift opgemaakt. Een aantal stukken uit het begin van de 20e eeuw zijn in het zgn. Sütterlin-schrift. Het archief bevat ook tekeningen, foto's en portretten.
Nationaal Archief, Den Haag
(Von) Baumhauer
Von Scheibler
Boonen
Ribbink
De familie (Von) Baumhauer stamt - voor zover valt na te gaan - af van een 15e-eeuws koopmansgeslacht uit het Westfaalse Coesfeld, dat een invloedrijke positie binnen de Hanze-gemeenschap innam. Omstreeks 1762 vestigt de koopman Matthijs Jacob Boomhouer zich in Amsterdam. Vanaf de Napoleontische tijd vervullen leden van de familie vooraanstaande ambten op bestuurlijk, juridisch en maatschappelijk gebied. Tot de meest prominente onder hen behoren in de 19e eeuw Mr. Willem Theodorus (von) Baumhauer, procureur-generaal te Brussel en Utrecht en de scheikundige Professor Edouard Henri von Baumhauer. Tijdens de Tweede Wereldoorlog spelen Mr. Edouard Henri von Baumhauer en zijn echtgenote Hermien von Baumhauer-Ribbink een belangrijke en hogelijk gewaardeerde rol in het verzet door het 'Pas-Op-kamp' voor onderduikers in Vierhouten op te richten. De archiefstukken zijn zeer divers van aard doordat opeenvolgende generaties hun bijdrage geleverd hebben. De stukken vertegenwoordigen zowel het persoonlijke als het openbare leven van de oorspronkelijke eigenaren. De oudste dateren uit de 16e eeuw. Hieronder bevindt zich de originele Wapenbrief uit 1513, geschonken door keizer Maximiliaan I van Oostenrijk aan de gebroeders Bomhower. Verder zijn er juridische en notariële akten betreffende aankoop van land en goederen, geschillen en overerving; genealogische overzichten en familiekronieken; correspondentie, portretten en foto's; dagboeken (van Mr. W.Th. (von) Baumhauer uit het begin van de 19e eeuw) en (wetenschappelijke) publicaties. Ook herbergt dit archief stukken van aanverwante families.
Archiefvorming
Geschiedenis van de archiefvormer
De geschiedenis van de familie Baumhauer en Von Baumhauer
De geschiedenis van de familie Baumhauer en Von Baumhauer
Voor een uitgebreide geschiedenis van de familie wordt verwezen naar de publicatie 'De Stammen onder de Leeuw' / 'Die Stämme unter dem Löwe', geschreven door drs. Mieke Breij met medewerking van Jon Baumhauer te München (Utrecht / München, 2001). Daarin zijn tevens een uitgebreid bronnen- en literatuuroverzicht en een uitgebreide genealogie opgenomen.
Nederlandse uitgave: ISBN 90-9013497-2; Duitse uitgave: ISBN 3-00-05760-9.
begint, voor zover thans bekend, in de veertiende eeuw in het Westfaalse Coesfeld binnen het milieu van de Duitse Hanze.
In een tijd waarin de spelling van familienamen nog niet vaststond, werd de schrijfwijze regionaal bepaald. Gosswin Boomhouwer van Coesfeld (ca. 1410-1486), die rechten in Keulen studeerde, was in de periode 1441-1477 secretaris van de machtige Duitse Hanze te Brugge. Zijn nazaten woonden als kooplieden in de Hanzestad Reval, het huidige Tallin in Estland. Eén van hen, Christianus Bomhower (ca. 1468-1518) stelde zijn leven in dienst van de rooms-katholieke kerk en was aanvankelijk aflaatcommissaris en later bisschop van Dorpat (Tartu in Estland). Als dank voor zijn verdiensten voor de rooms-katholieke kerk verleende Keizer Maximiliaan I van Oostenrijk in 1513 Christianus en zijn broers het recht tot het voeren van het wapen met de leeuw en drie boomstammen: 'De stammen onder de Leeuw'.
Christianus' broer, Hans Bomhower, verliet omstreeks 1529 de stad Reval en werd vrijwel zeker de stamvader van de Eupense en Akense familie van lakenfabrikanten en lakenkooplieden.
Omstreeks 1600 ging de familie Baumhewer over tot de Reformatie naar de inzichten van Johannes Calvijn. In de 17e-eeuw werden de gereformeerden uit Aken verdreven, waarna drie Baumhewer-broers zich in Maastricht vestigden en een omvangrijk nageslacht aan kooplieden, hoge militairen en bankiers voortbrachten. Johan Baumhewer (ca. 1621-1682) mocht vanwege zijn status als rijke koopman tegen betaling van het 'Beiwohnrecht' binnen de stadsmuren van Aken wonen. Zijn kleinzonen Johan (1689-1760) en Heinrich (1691-1741) stichtten aan het begin van de 18e-eeuw nieuwe lakenfabrieken in het nabijgelegen Eupen.
Eupen werd de plaats waar drie nieuwe takken ontstonden: Wilhelm Jacob Baumhauer (1735-1796) trok naar Hamburg en kreeg daar nakomelingen tot in de tegenwoordige tijd. Zijn broer Heinrich Baumhauer (1726-1790) legde door zijn huwelijk met de rooms-katholieke Petronella Nicolai de basis voor een omvangrijke rooms-katholieke familie met nakomelingen tot in de huidige tijd in geheel West-Duitsland.
Van Johan Boomhouer (1689-1760), lakenkoopman en leider van de gereformeerde gemeenschap te Eupen, is de vroegstbewaarde familiekroniek afkomstig.
Zie inventarisnummer 34.
Uit deze kroniek is ondermeer bekend dat zijn dochter Anna Catharina Baumhauer (1730-1795) tegen de wil van haar vader trouwde met haar neef Jacob Reinhard Baumhauer (1729-1786), die in Aken een lakenfabriek had. Na het overlijden van Jacob Reinhard zette de weduwe het bedrijf samen met haar zoon Johann Matthias Baumhauer (1759-1818) voort. De bijbehorende schriftelijke overeenkomsten werden door Jon Baumhauer te München in 2002 aan het Familiearchief Von Baumhauer geschonken.
Johans jongste zoon, de koopman Matthijs Jacob Boomhouer (1737-1789) vestigde zich omstreeks 1762 op de Keizersgracht te Amsterdam om de koopmansfirma van zijn kinderloze oom Wilhelm Baumhauer (1695-1758) en tante Elisabeth Cappel voort te zetten. Hij werd stamvader van de Nederlandse tak, die sinds het midden van de 19e-eeuw de naam 'Von Baumhauer' draagt, nadat eerst omstreeks 1790 in Nederland de schrijfwijze 'Baumhauer' was geworden.
De oudste zonen van Matthijs Jacob Boomhouer en Helena Maria von Scheibler zagen in de Napoleontische tijd geen kans de oorspronkelijk zo vermogende koopmansfirma voort te zetten. In hun generatie voltrok zich de overgang naar beroepen op het bestuurlijke en juridische terrein.
Zo werden Charles Matthieu Baumhauer (1779-1834) bestuursambtenaar in Nederlands-Indië en zijn jongere broer Matthieu Jacques Reinhard Baumhauer (1789-1822) aanvankelijk militair onder Napoleon en later secretaris van het Nederlandse Gouvernement in Malakka. Daar werd Jan Willem Samuel von Baumhauer (1820-1884) geboren, die na het vroegtijdige overlijden van zijn ouders in Brussel en vervolgens in Utrecht bij zijn oom Willem Theodorus (von) Baumhauer opgroeide. Hij studeerde daar rechten en was later werkzaam als bestuursambtenaar op Java en Borneo's westkust. Bij de Javaanse vrouw Sarina had hij één dochter, Maria (1852/4-1932).
Centrale figuur in de 19e-eeuwse familie was een derde broer, Mr. Willem Theodorus (von) Baumhauer (1785-1849), Procureur-Generaal te Brussel en Utrecht, die in 1824 pogingen deed in de adelstand verheven te worden. Omdat hij geen bewijzen kon aanvoeren voor zijn afstamming van één van de in de wapenbrief van 1513 genoemde vier gebroeders Bomhower, kon de Hoge Raad van Adel niet aan dit verzoek voldoen.
Sinds ongeveer 1842 noemden Willem Theodorus Baumhauer, zijn vier zonen en neef Jan Willem Samuel zich officieel 'Von Baumhauer', hetgeen tot op heden de schrijfwijze van de Nederlandse tak is gebleven.
Het geslacht van Willem Theodorus (von) Baumhauer en Apollonia Joanna Croese werd tot in de huidige tijd door één zoon voortgezet in de persoon van Professor Edouard Henri von Baumhauer (1820-1885), gehuwd met Elisabeth Catharina Petronella Boonen. Hij genoot op scheikundig terrein een groot aanzien in binnen- en buitenland en stond in contact met belangrijke geleerden van zijn tijd.
Door vererving kwamen landerijen en boerderijen in Elspeet en Vierhouten op de Veluwe, die al eeuwen in het bezit waren van de familie Boonen, in de familie Von Baumhauer. In 1917 verrees aldaar aan de Elspeterbosweg 'Huize Vierhouten' dat een belangrijke rol in de Tweede Wereldoorlog zou spelen.
Nakomelingen van het echtpaar Von Baumhauer-Boonen in rechte lijn zijn: Mr. Edouard Marie von Baumhauer (1853-1907), Officier van Justitie te Amsterdam; de broers Mr. Edouard Henri von Baumhauer (1890-1950), advocaat te Amsterdam en Ir. Albert Gillis von Baumhauer (1891-1939) vliegtuigbouwkundige en ten slotte de bedrijfsjurist Mr. Edouard Mari Herminius von Baumhauer (geb. 1931).
Edouard Henri von Baumhauer (1890-1950) was een zelfstandig gevestigd advocaat in Amsterdam met uitgebreide contacten in het internationale zakenleven. Daarnaast was hij voorzitter van de Nederlands-Amerikaanse Kamer van Koophandel en vertegenwoordiger van de Deutsche Bank. Voor zijn werk bij de Nederlands-Amerikaanse Kamer van Koophandel ondernam hij in 1930, 1932 en 1938 enkele maandenlange reizen naar de Verenigde Staten van Amerika.
Onder druk van de oorlogomstandigheden nam hij in 1943 vanuit 'Huize Vierhouten' het initiatief tot de oprichting en in standhouding van het 'Pas-Op-kamp' voor onderduikers in het Vierhoutense bos, dat bijna twee jaar in gebruik bleef. Hiermee redde het echtpaar Von Baumhauer met hulp van velen het leven van tientallen onderduikers. In de naoorlogse jaren verzamelde zijn weduwe Hermien verdere documentatie en bewijsmateriaal over de rol van haar man in de Tweede Wereldoorlog, mede omdat er over de betekenis van het werk van verschillende verzetsmensen verschil van mening bestaat. In het voorjaar van 1984 werd het verzetsherdenkingskruis uitgereikt aan Hermien von Baumhauer-Ribbink en haar dochter Clazien (1923-1984).
Het echtpaar Von Baumhauer werd in mei 2000 postuum geëerd met de Yad Vashem-onderscheiding, die Eduard von Baumhauer (geb. 1931) namens zijn ouders te Wassenaar in ontvangst nam.
De tak van de Zutphense predikant Theodore Charles Matthieu von Baumhauer (1823-1900) stierf wat betreft naamdragende nakomelingen uit met het overlijden van zijn oudste dochter Apollonia Johanna Wilhelmina von Baumhauer in 1937. Haar nageslacht vindt men heden binnen de families De Ranitz, Campert en Waszink.
Genealogie Baumhauer en Von Baumhauer voor zover hebbende op dit familiearchief
De zijtakken zijn buiten beschouwing gelaten.
De Romeinse cijfers geven de afzonderlijke generaties weer; de arabische cijfers de kinderen uit een huwelijk
∞
getrouwd met
(∞)
leefde/leeft samen met
(NH)
Nederlands Hervormd
(WR)
Waals Gereformeerd
(Ref.)
Duits Gereformeerd
(Dg)
Doopsgezind
(EL)
Evangelisch Luthers
(Ev)
Evangelisch
NN
naam onbekend.
I. Johan de BOEMHOUWERE, geboren Coesfeld circa 1368, Rechtsgeleerde, Burger van Coesfeld 1392, overleden voor 1451; ∞ circa 1395 Stine NN., geboren circa 1370, overleden na 1419.
Kinderen:
Elseke de BOEMHOUWERE, geboren Coesfeld circa 1406, overleden na 1433.
Herman BOMHOWER, geboren Coesfeld circa. 1408.
Jutte de BOEMHOUWERE, geboren Coesfeld circa 1410.
Gosswin BOOMHOUWER van Coesfeld, geboren Coesfeld circa 1410, volgt II.
Johan de BOEMHOUWERE, geboren Coesfeld circa 1410.
Hinrich de BOEMHOUWERE, geboren Coesfeld circa 1410.
Stine de BOEMHOUWERE, geboren Coesfeld circa 1410.
II. Gosswin BOOMHOUWER van Coesfeld, geboren Coesfeld circa 1410, Secretaris der Duitse Hanze in Brugge, begraven Brugge of Reval 1486; ∞ circa 1440 Barbara LAVENSCHEDE, geboren circa 1415, overleden Reval na 1486.
Kinderen:
Hans BOMHOWER, geboren Brugge (?) circa 1440, volgt III.
Herman BOMHOWER, geboren Brugge (?) circa 1442 Koopman en Reder, overleden na 1471.
Gosswin BOMHOUWER, geboren Brugge (?) circa 1450, Koopman te Reval, overleden na 1515.
Dorothea BOMHOWER, geboren Brugge (?) circa 1450, Non (?), overleden Reval (?) na 1515.
Laurence BOOMHOUWERS, geboren Brugge (?) circa 1455, Non in het Bogardenkonvent te Brugge, overleden Brugge 26.3.1523.
III. Hans BOMHOWER, geboren Brugge (?) circa 1440, Koopman te Reval, overleden Reval 1497; ∞ Reval (?) circa 1465 Gertrud HÖVEKEN, geboren circa 1440, overleden Reval voor 1508.
Kinderen:
Christianus BOMHOWER, geboren Reval circa 1468, Dr. theol., Domheer te Köln, Mainz en Dorpat, Pauselijke Nuntius, Bischop van Dorpat, overleden Dorpat 15.4.1518.
Antonius BOMHOWER, geboren Reval circa 1469, Franciskaner monnik te Riga, overleden omgeving Reval na 1527.
Bartholomeus/Berthold BOMHOWER geboren Reval circa 1470, volgt IVa.
Elsabe/Elisabeth BOMHOWER, geboren circa 1470, na 1527 Non in het Birgittinnenklooster te Reval, overleden Reval na 1527; ∞ circa 1500 Serius HULDERMANN, geboren Reval (?) circa 1470, Koopman in Reval, overleden Reval 1512.
Jasper BOMHOWER, geboren Reval circa 1470, Koopman in Lübeck, overleden Lübeck voor 1530; ∞ Lübeck circa 1500 Elsabe WARMBÖKE, geboren Lübeck circa 1472.
Hans BOMHOWER, geboren Reval circa 1470, volgt IVb.
Anna BOMHOWER, geboren Reval (?) circa 1470, Non in het Birgittenklooster te Reval, overleden Reval ....
Maria BOMHOWER, geboren Reval (?) circa 1470, Non in het Birgittenklooster te Reval.
Brigitta BOMHOWER, geboren Reval (?) circa 1470, Non in het Birgittenklooster te Reval, overleden Reval circa 1545.
Dochter BOMHOWER, geboren circa 1470; ∞ ca.1500 Peter KLEVINCKHUSEN, geboren circa 1470, Koopman te Reval, overleden na 1525.
IVa. Bartholomeus/Barthold BOMHOWER, geboren Reval circa 1470, Koopman en Raadsheer te Reval, overleden Reval circa 1540; ∞ circa 1500 NN. PEPERSACK, geboren circa 1474
Kinderen:
Barthold BOMHOWER, geboren Reval circa 1505, overleden na 1542.
Catharina BOMHOWER, geboren circa 1505, Non in het Birgittinnenklooster te Reval, overleden Reval na 1500.
IVb. Johannes/Hans BOMHOWER, geboren Reval circa 1470, Koopman te Reval, overleden Eupen (?) na 1529; ∞ circa 1495 NN.
Kind:
Johan BOUMHOUWER, geboren Reval (?) circa 1495, volgt V.
V. Johan/Jan BOUMHOUWER, geboren Reval (?) circa 1495, Lakenkoopman, overleden Eupen 1557; ∞ circa 1528 Berb/Barbara VAN MEMBACH, geboren circa 1500, overleden Eupen na 1561.
Kinderen:
Loumen/Louhm BAUMHOUWER, geboren circa 1520, volgt VIa.
Michell BOUMHOUWER/BOMHUER, geboren circa 1525, volgt VIb.
Apollonius/Plunnys BAUMHEWER, geboren Eupen circa 1530, volgt VIc.
Dochter BAUMHOUWER, geboren Eupen circa 1530, ∞ circa 1555 Clas PAFF, geboren Eupen circa 1530, overleden na 1579.
Dochter BOUMHOUWER, geboren circa 1530, overleden Eupen voor 1579; ∞ circa 1555 Frambach LUL, geboren circa 1530, overleden na 1598.
Lambert BOMHOUWER/BAUMHEWER, geboren circa 1530, volgt VId.
Dochter BOUMHOUWER, geboren Eupen circa 1530, overleden Eupen voor 1586; ∞ circa 1555 Arnent PUYTZEN/PONSSEN, geboren circa 1530,Waard van De Engel, overleden Eupen voor 1586.
VIc. Apollonius/Plunnys/Plonis BAUMHEWER/BOUMHOUWER, geboren Eupen circa 1530, Lakenkoopman, overleden Eupen 1595; ∞ Eupen circa 1555 Geudgen HOESCH, geboren Eupen circa 1530, overleden Eupen na 1614, dochter van Jan Thewiszoon Hoesch en NN.
Kinderen:
Johan BAUMHEWER, geboren Eupen circa 1555, volgt VII.
Dochter BAUMHEWER, geboren Eupen circa 1560; ∞ circa 1585 Peter LUL, geboren Eupen circa 1560, Koopman, overleden Aachen na 1620.
Barbara BAUMHEWER, geboren Eupen circa 1565, overleden na 1633.
Mareycken BOUMHOUWER, geboren Eupen circa 1565, overleden na 1627; ∞ circa 1590 Jan PAFF, overleden voor 1627.
VIIa. Johan BAUMHEWER, geboren Eupen circa 1555, Koopman, overleden Eupen voor 1627; ∞ Eupen circa 1580 Catharina WELTER, geboren Eupen circa 1560, overleden Aachen circa 1638, dochter van Welter Welter (?) en Merien Hooftman (?).
Kinderen:
Anna BAUMHEWER, geboren Aachen 1589, overleden 1635; ∞ 1610 Cornelius FELLINGER, geboren 1586, overleden 1643, zoon van Johannes Fellinger, Harnasmaker, en Agnes Heeren.
Johan BAUMHEWER, geboren circa 1590, volgt VIIIa.
Walt(h)er BOOMHOUWER, geboren Aachen 1592, volgt VIIIb.
Peter BAUMHEWER, geboren Aachen 1597, volgt VIIIc.
Geudgen BAUMHEWER, geboren Aachen circa 1598, overleden na 1639; ∞ voor 1624 Mattheus LAMBERTS, geboren circa 1598, overleden na 1638, zoon van Lambert Hermans en Christine NN.
Heinrich BAUMHEWER / BOOMHOUWER, geboren Aachen 1600, volgt VIIId.
Michael BAUMHEWER, geboren Aachen circa 1600, volgt VIIIe.
VIIIa. Johan BAUMHEWER, geboren circa 1590, Koopman, overleden Aachen 27.8.1659; ∞ circa 1613 Maria SIMONS, geboren circa 1595, overleden Aachen 1647, dochter van Matthias Simons en NN.
Kinderen:
Catharina BAUMHEWER, geboren Aachen circa 1613, overleden Aachen 20.10.1675; ∞ Burtscheid 9.4.1645 Johannes WIJNANDS, geboren circa 1614, Koopman, overleden voor 1668.
Heckel BAUMHEWER, gedoopt Vorweiden 30.8.1614.
Elisabeth BAUMHEWER, geboren Aachen circa 1615, overleden Aachen 3.5.1685; ∞ (Ondertrouw Burtscheid 18.8.1652) Wernerus LACH, geboren Aachen 29.7.1616, Koopman, overleden Aachen 1700, zoon van Wernerus Lach, Predikant, en Barbara Creutzberger.
Fides BAUMHEWER; gedoopt (Ref.) Burtscheid 14.8.1617, overleden Düren 12.3.1675, begraven 13.3.1675; ∞ (NH) Maastricht 28.10.1657 Adam HERTEN, geboren Düren circa 1617, Lakenkoopman en Ouderling, overleden Düren 9.3., begraven 13.3.1675, zoon van Gerhard Herten, Lakenkoopman, en NN.
Maria BAUMHEWER, geboren circa 1618; ∞ (NH) Burtscheid 20.10.1666 Guillaume FRAICKEN (weduwnaar van Johanna Niset) geboren Hodimont bij Verviers circa 1618.
Johan BAUMHEWER, geboren Aachen circa 1621, volgt IXa.
Apollonius BAUMHEWER /BOOMHOUWER, gedoopt Weiden 3.10.1622, volgt IXb.
IXa. Johan BAUMHEWER, geboren Aachen circa 1621, Koopman, overleden Aachen 4.5.1682; ∞ (Ondertrouw Burtscheid 21.1.1652) Stolberg (Ref.) 4.2.1652 Anna SEULIN, gedoopt Stolberg 14.3.1625, overleden Aachen 3.11.1664, dochter van Mattheus Seulin, Wijnhandelaar, en Maria Roemer.
Kinderen:
Johan BAUMHEWER, gedoopt (Ref.) Burtscheid 21.10.1652, volgt Xa.
Mattheus BAUMHEWER, gedoopt (Ref.) Burtscheid 25.1.1654, overleden voor 1661.
Hendrik BAUMHEWER/BOOMHOUER, gedoopt (Ref.) Burtscheid 14.11.1655, volgt Xb.
Maria Elisabeth BAUMHEWER, gedoopt (Ref.) Burtscheid 1.4.1658, overleden Aachen 30.6.1658.
Susanna Maria BAUMHEWER/BOOMHOUER, gedoopt (Ref.) Burtscheid 19.9.1659, overleden Maastricht 1713; ∞ (NH) Vaals 22.5.1684 Pieter BOOMHOUER, gedoopt (NH) Maastricht 28.4.1652, Bankier, overleden Maastricht 1709, zoon van Johannes BOOMHOUWER, Koopman/Bankier, en Maria FREMONT, Bankier.
Mattheus BAUMHEWER /BOOMHOUER, gedoopt (Ref.) Burtscheid 21.7.1661, volgt Xc.
Anna Catharina BAUMHEWER, gedoopt (Ref.) Burtscheid 11.11.1663, overleden Wesel 3.5.1693; ∞ Burtscheid 28.2.1692 Johannes HARTMAN, geboren Wesel 13.5.1658, Ritmeester, Majoor de la Place, overleden Wesel 14.4.1724, zoon van Jacob Hartman, Stadsrentmeester en Schepen, en Christina Röstermans.
Xa. Johan BAUMHEWER, gedoopt (Ref.) Burtscheid 21.10.1652, Koopman, overleden Aachen 16.2. Burtscheid, begraven 20.2.1726; ∞ (Ref.) Burtscheid 18.8.1686 Anna NISET, gedoopt (Ref.) Burtscheid 27.6.1665, overleden Aachen 1.5., begraven Burtscheid 4.5.1729, dochter van Heinrich Niset, Koopman, en Anna Hoen.
Kinderen:
Anna BAUMHEWER/BAUMHAUER, gedoopt (Ref.) Burtscheid 21.11.1687, begraven Eupen 23.12.1772; ∞ (Ondertrouw Burtscheid 13.2.1729) Reinier Steinweg, gedoopt Eupen 9.6.1701, Lakenkoopman, begraven Eupen 16.3.1747, zoon van Nicolaus Steinweg, Lakenkoopman, en Sibilla Welter.
Johan BOOMHOUER, gedoopt (Ref.) Burtscheid/Vaals 11.9.1689, volgt XIa.
Henricus BAUMHAUER /BOOMHOUER, gedoopt (Ref.) Burtscheid 3.5.1691, volgt XIb.
Mattheus BAUMHAUER, gedoopt (Ref.) Burtscheid 31.5.1693, volgt XIC.
WILHELM BAUMHAUER/BOOMHOUER, gedoopt (Ref.) Burtscheid 30.6.1695, Koopman, voortzetter van de Firma Goddert Cappel te Amsterdam, overleden ’s-Graveland 3.1., begraven Amsterdam, Nieuwe Zijdskapel 10.1.1758; ∞ (Ondertrouw Amsterdam 18.4.1732) (Ref.) Burtscheid 5.5.1732 Elisabeth CAPPEL, gedoopt (Ref.) Amsterdam 26.9.1694, overleden Amsterdam, begraven Nieuwezijds Kapel 17.7.1764, Dochter van Goddert CAPPEL, Koopman, Regent Spinhuis, en Geertruijt op der HEYDEN.
Christian BAUMHAUER, gedoopt (Ref.) Burtscheid 28.8.1698, Lakenkoopman, overleden Aachen 27.12.1731.
Charlotta BAUMHEWER, gedoopt (Ref.) Burtscheid 19.9.1700, overleden Stolberg 10.6.1732, begraven Stolberg/Finkenbergfriedhof; ∞ (Ref.) Vaals 19.6.1726 Isaac PELTZER, geboren Stolberg 15.3, gedoopt (Ref.) 31.10.1688, Kupfermeister, overleden Stolberg 25.2.1753, begraven Stolberg/Finkenbergfriedhof, zoon van Isaac Peltzer, Kupfermeister, en Anna Catharina de Blanche.
Maria Agneta BAUMHAUER, gedoopt (Ref.) Burtscheid 10.11.1702.
Sara Eva BAUMHAUER, gedoopt (Ref.) Burtscheid 10.11.1702.
XIa. Johan BOOMHOUER, gedoopt (Ref.) Burtscheid/Vaals 11.9.1689, Lakenkoopman, overleden Aachen 1760, ∞ I. (Ondertrouw Eupen/Vaals) (NH) Vaals 19.12.1712 Maria Cecilia JOHAE, gedoopt (Ref.) Eupen/Vaals 20.3.1685, begraven Eupen 19.8.1727, dochter van Nicolaas Johae, Lakenkoopman, en Walburga Fremerey.
Kinderen:
Doodgeboren zoon, geboren Eupen 13.9.1713, overleden Eupen 13.9.1713.
Anna Walburga BAUMHAUER, geboren Eupen 3.9., gedoopt (Ref.) Vaals 5. 9.1714, overleden Eupen 20.9., begraven Eupen 21.9.1714.
Anna Walburga BAUMHAUER, geboren Eupen 10.9., gedoopt (Ref.) Vaals 12.9.1715, begraven Eupen 29.7.1718.
Maria Catharina BAUMHAUER, geboren Eupen 16.7., gedoopt (Ref.) Vaals 17.7.1717, begraven Eupen 16.12.1717.
Johanna BAUMHAUER/BOOMHOUER, geboren Eupen 10.7., gedoopt (Ref.) Vaals 12.7.1721, overleden Hamburg 18.7.1745; ∞ (Ref.) Burtscheid 24.6.1744 Simon NISET, gedoopt (Ref.) Burtscheid 28.11.1702, Koopman, overleden Hamburg 21.1.1786, zoon van Johan Niset, Lakenkoopman, en Eva Lijnen.
Anna Walburga BAUMHAUER, geboren Eupen 17.7., gedoopt (Ref.) Vaals 18.7.1723, begraven Eupen 14.2.1730.
Charlotte BAUMHAUER, geboren Eupen, gedoopt (Ref.) Vaals 10.11.12.1725, begraven Eupen 10.2.1730.
Johannes BAUMHAUER, geboren Eupen 29.1., gedoopt (Ref.) Vaals 30.1.1727, overleden Eupen 9.3., begraven 11.3.1727.
Johan BOOMHOUER, ∞ II. (Ondertrouw Eupen 21.7.1728) Düsseldorf 22.7.1728 Sybilla Catharina SCHWANENBERG/SWANENBERG, geboren Düsseldorf 14.9., gedoopt (Ev) 18.9.1706, begraven Burtscheid 13.4.1787, dochter van Johann Adam Schwanenberg en Maria Magdalena Hoffstadt.
Kinderen:
Jan Welther/Wouter BOOMHOUER, geboren Eupen 19.5., gedoopt (Ref.) Vaals 20.5.1729, voortzetter Firma Goddert Cappel, overleden Amsterdam, begraven Nieuwezijds Kapel 29.6.1764.
Anna Catharina BAUMHAUER, geboren Eupen 15.6., gedoopt (Ref.) Vaals 17.6.1730 begraven Burtscheid 15.10.1795; ∞ Burtscheid 29.1.1759 Jacob Reinhard BAUMHAUER, gedoopt Burtscheid 11.9.1729, Lakenkoopman, begraven Burtscheid 4.7.1786, zoon van Mattheus BAUMHEWER, Lakenkoopman, en Maria Anna BOOMHOUER.
Hendrick Urbanus BOOMHOUER, geboren Eupen 30.8., gedoopt (Ref.) Vaals 1.9.1731, Koopman, overleden ’s-Graveland 14.7., begraven Amsterdam, Nieuwezijds Kapel 21.7.1753.
Johana Elizabeth BAUMHAUER, geboren Eupen 27.9., gedoopt (Ref.) Vaals 28.9.1732, begraven Eupen 24.2.1735.
Eva Judith BAUMHAUER, geboren Eupen 17.4., gedoopt (Ref.) Vaals 19.4.1734, begraven Eupen 26.2.1735.
Wilhelm BAUMHAUER, geboren Eupen 22.6., gedoopt (Ref.) Vaals 23.6.1735, begraven Eupen 14.1.1739.
Matthijs Jacob BOOMHOUER/BAUMHAUER, geboren Eupen 1.4., gedoopt (Ref.) Vaals 3.4.1737, volgt XIIa.
XIIa. Matthijs Jacob BOOMHOUER/BAUMHAUER, geboren Eupen 1.4., gedoopt Vaals 3.4.1737, voortzetter Firma Goddert Cappel, overleden Amsterdam, begraven Nieuwezijds Kapel 28.1.1789; ∞ (Ondertrouw Amsterdam 18.10.) Monschau 29.10.1776 Helena Maria (von) SCHEIBLER, geboren Hagen 20.10.1752 (EL), zette na de dood van haar man de Firma Goddert Cappel voort, overleden 17.6. Amsterdam, begraven Nieuwezijds Kapel 22.6.1803, dochter van Bernhard Georg (von) Scheibler, Lakenkoopman, en Clara Maria Moll.
Kinderen:
Jean/Jan BAUMHAUER, geboren 30.9. Amsterdam, gedoopt (WR) 2.10.1777, volgt XIIIa.
Jacob Bernhard BAUMHAUER/BOOMHOUER, geboren Amsterdam 9.10., gedoopt (WR) 25.10.1778, overleden Amsterdam, begraven Nieuwezijds Kapel 14.2.1785.